# 5%以下股东的同业竞争问题

提问人：sylviatizi 时间：2017-11-13 09:58:11
就是担心有董事会席位的话是否就会判定为重大影响？比如 5 个董事会席位，B派驻 1 个

回答人：chenyiwei
如果占1/5的董事会席位，则一般认为会有重大影响。不过一般上市公司的董事人数都会大于此数，日后增选董事后，重大影响也不排除稀释可能。

提问人：zengfengxia 时间：2017-11-14 10:37:40
陈版，“如果占1/5的董事会席位，则一般认为会有重大影响”这个说法有来源吗？证监会会计部案例解析 2016 中相关案例，A公司在B公司董事会 9 名成员中仅有权委派一名董事，认定具有重大影响。

回答人：chenyiwei
我并没有说1/5的董事会席位是重大影响的下限。